---
title: "第一次作业你的报告题目"
CJKmainfont: Songti SC
author: "万丽娟"
date: "`Nov.Date(1)`"
output:
  html_document:
    code_folding: show
    fig_caption: yes
    fig_width: 10
    highlight: tango
    number_sections: yes
    theme: cosmo
    toc: yes
  word_document:
    toc: yes
  pdf_document:
    latex_engine: xelatex
---
```{r setup, include = FALSE,echo = FALSE}

#load library
library(tidyverse)
library(kableExtra)
library(lubridate)
library(scales)
library(plotly)
library(patchwork)
library(ggrepel)
library(wordcloud2)
library(jiebaR)
```

# 你的主要发现

1. 发现1 ：总价在10.6万-1380万之间，总价跨度比较大，单价都集中在1万-2万之间，数量也较为多，价格较高的房屋相对比较少。

2. 发现2：平房的价格最低，塔楼和塔楼结合的户型价格较为接近，价格市场，但凡和塔楼有关系的房屋价位都会受影响
  
3. 发现3：房屋价格受房屋面积、朝向、装修情况、所在区域以及是否靠近地铁的影响，都基本成正比影响，面积在100左右的，朝向为南，精装修以及靠近地铁的价位都较高

4.发现4：根据地理位置分析，：二手房关注多区域有后湖、积玉桥、盘龙城，阳逻最少，侧面反映，后湖、积玉桥、盘龙城的二手房交易量更为高一些，性价比也更高。
    

# 数据介绍

本报告**链家**数据获取方式如下：
    
报告人在2023年9月12日获取了[链家武汉二手房网站](https://wh.lianjia.com/ershoufang/)数据。

    
```{r}
# 载入数据和预处理

lj<- read_csv("/Users/Air/Desktop/2023-09-12_cleaned.csv")
```
# EDA ---------------------------------------------------------------------

## 如下语句可以解决画图中的中文显示问题，当然你可以用showtext包来解决
```{r}
theme_set(theme(text = element_text(family="Songti SC",size = 10)))
```
#这里family设置成你系统中的中文字体名。

# 做一些数据预处理，比如把字符型变成factor。



# 数据概览

数据表（lj)共包括`r names(lj)`等`r ncol(lj)`个变量,共`r nrow(lj)`行。表的前10行示例如下：

```{r}
lj %>% 
  head(10) %>%
  kable(caption = "武汉链家二手房") %>% 
  kable_styling()
```

各变量的简短信息：
```{r}
glimpse(lj)
```

各变量的简短统计：
```{r}
summary(lj)
```
```{r}
 lj%>%
group_by(property_region) %>%
  group_by(price_sqm)%>%
  summary(
    mean_price= mean(price_sqm),
    median_price= median(price_sqm),
    min_price= min(price_sqm),
    max_price= max(price_sqm),
    count = n()
  )
```

```{r}
ggplot(lj, aes(x = price_sqm)) +
  geom_histogram(binwidth = 500, fill = "red", color = "black", alpha = 0.7) +
  labs(title = "区域单价直方图", x = "单价 (元/㎡)", y = "区域数量") +
  theme_minimal()
```

可以看到：房屋价格

- 直观结论1:总价在10.6万-1380万之间，总价跨度比较大，单价都集中在1万-2万之间，数量也较为多，价格较高的房屋相对比较少。

## 房屋价格和建筑形式的关系
```{r}
ggplot(lj, aes(x = property_style, y = price_ttl)) +
  geom_boxplot(fill = "lightblue", color = "darkblue")
  theme_minimal()
```

发现：

- 发现1 平房的价格最低，塔楼和塔楼结合的户型价格较为接近，板楼的价格较为高。

- 发现2：价格市场，但凡和塔楼有关系的房屋价位都会受影响

## 房屋建筑面积和总价的关系
```{r}
print(summary(lj$building_area))
ggplot(lj, aes(building_area, price_ttl)) +
    geom_point(color = "red") +
    geom_smooth(method = "lm", se = FALSE) +
    ggtitle("建筑面积与价格的散点图") +
    xlab("建筑面积（平方米）") +
    ylab("价格（万元）")
```

发现：

- 发现1：从22.77平方米——588.66平方面积的房子均有，房屋价格和房屋面积成正比

- 发现2：房屋成交量基本集中在100平米左右

## 房屋在所在楼栋所处位置和价格关系
```{r}
print(summary(lj$property_height))
ggplot(lj,aes(property_height,price_sqm))+
  geom_point(color = "red") +
    geom_smooth(method = "lm", se = FALSE)+
  ggtitle("房屋在所在楼栋所处位置与价格的散点图") +
    xlab("房屋在所在楼栋所处位置") +
    ylab("单价（万元）")

```

发现：高楼层和矮楼层的单价相较于中楼层的都更便宜

## 探索问题：分析房屋价格受房屋面积、朝向、装修情况、所在区域以及是否靠近地铁的影响
```{r}

# 绘制朝向对价格的影响
ggplot(lj, aes(x = directions1, y = price_ttl)) +
  geom_point(color = "red") +
    geom_smooth(method = "lm", se = FALSE)+
  labs(title = "朝向对房屋价格的影响", x = "朝向", y = "房屋价格")

# 绘制装修情况对价格的影响
ggplot(lj, aes(x = decoration, y = price_ttl)) +
  geom_point(color = "red") +
    geom_smooth(method = "lm", se = FALSE) +
  labs(title = "装修情况对房屋价格的影响", x = "装修情况", y = "房屋价格")


# 绘制是否靠近地铁对价格的影响
ggplot(lj, aes(x = as.factor(near_subway), y = price_ttl)) +
  geom_point(color = "red") +
    geom_smooth(method = "lm", se = FALSE) +
  labs(title = "是否靠近地铁对房屋价格的影响", x = "是否靠近地铁", y = "房屋价格")

```
发现：

- 发现1：朝南的房屋价格较高

- 发现2：毛坯和精装修的房屋价格较高

-发现3：靠近地铁的房屋价格较高

## 每个区域二手房的关注人数
```{r}
region_supply <- lj %>%
    group_by(property_region) %>%
    summarize(supply = n())%>%
    arrange(desc(supply))%>%
    head(15)
region_supply_join <- region_supply %>%
        left_join(lj, by = "property_region")
region_supply_join

ggplot(region_supply_join, aes(x = property_region, y = followers)) +
    geom_boxplot(color = "black", fill = "red") +
    ggtitle("前15个区域的二手房关注度箱线图") +
    xlab("区域") +
    ylab("二手房网站的关注人数")
```

发现：二手房关注多区域有后湖、积玉桥、盘龙城，阳逻最少，侧面反映，后湖、积玉桥、盘龙城的二手房交易量更为高一些，性价比也更高。







